---
title: "Laboratorio 8"
author: "Grupo 6"
output: html_document
---

```{r setup, include=FALSE}
knitr::opts_chunk$set(echo = TRUE)
```

El objetivo principal de este laboratorio consiste en realizar un análisis exploratorio sobre las importaciones de motos, con el fin de representar toda esta información por medio de gráficos estáticos o dinámicos que faciliten la comprensión y los descubrimientos de la información. 


# Librerías a utilizar
```{r}
library("tools")
library("lubridate")
library(stringr)
library(corrplot)
library(ggplot2)
library(RColorBrewer) #Para colorcitos de graficas 
```


# Obtención de los datos
Para este apartado, se descargaron los archivos directamente de internet y se comprimen en la carpeta creada de _datos_ en un archivo csv. La primera parte indica todos los enlaces de todos los archivos de importaciones, desde enero 2011 hasta febrero 2019.

```{r}
#C:/Users/Home/Documents/Tercer año/Sexto Semestre/Data Science/Laboratorio8DS
setwd("C:/Users/Home/Documents/Tercer año/Sexto Semestre/Data Science/Laboratorio8DS")
dataset <- read.csv("importacionesVehiculosSAT.csv",TRUE, ";")
```

# Limpieza de datos 

No se considera que sea necesaria una limpieza de datos al haber revisado el archivo .csv generado.

# Análisis exploratorio

Para comenzar con el análisis exploratorio se hizo una partición del dataset completo para poder analizar solamente las importaciones y exportaciones de motocicletas.
```{r}
class(dataset) 
motos <- subset(dataset, Tipo.de.Vehiculo == "MOTO") #Ahora trabajaremos solo con motos
class(motos)
```
## Análisis de variables cualitativas.

Vamos a analizar que país es el que más exporta motocicletas hacia Guatemala. 
```{r}
freqPais <- as.data.frame(table(motos$Pais.de.Proveniencia))
 freqPais<- freqPais[order(freqPais$Freq, decreasing = TRUE),]

 
 coul <- brewer.pal(5, "Set2") 
 

freqPais <- head(freqPais,10)
ggplot(freqPais, aes(x=Var1, y=Freq)) + 
  geom_bar(stat = "identity") +
  +labs(title= "Países con mayor cantidad de importaciones al país")
   scale_fill_brewer(palette = "Set2") +  coord_flip()


```

Vemos que la mayoría de motos proviene de China con más de 600,000 importaciones en total, seguido por India. 

Nos interesa conocer sobre el año en el cual se realizaron mayor cantidad de importaciones, ende se prosiguió de la misma manera:

```{r}
freqAnio <- as.data.frame(table(motos$Anio))
 freqAnio<- freqAnio[order(freqAnio$Freq, decreasing = TRUE),]

 
 

ggplot(freqAnio, aes(x=Var1, y=Freq)) + geom_bar(stat = "identity") 


```
Se tiene que el año en el que se tuvo mayor cantidad general de registros así el del 2018, seguido para el del 2017. 


## Análisis de variables cuantitativas.

Se procedió con realizar una partición del dataset con contuviera las variables cuantitativas de interés, en este caso fueron: modelo del vehículo, valor CIF, impuesto.
```{r}

motoN <- motos[,c(5,16,17)]
M <- cor(motoN)
corrplot(M, method = "color")

```

Se nota que las variables Valor CIF Y el impuesto están altamente correlacionadas. Otro hecho importante es que no sen encuentra una anticorrelación entre ninguna de las variables. 


